【裁判字號】    95,易,418
【裁判日期】    950630
【裁判案由】    竊盜
【裁判全文】
臺灣苗栗地方法院刑事判決               95年度易字第418號
公  訴  人  臺灣苗栗地方法院檢察署檢察官
被      告  甲○○
上列被告因竊盜案件，經檢察官提起公訴（95年度偵字第2541號
號、第2661號）及移送併案審理（95年度偵字第2928號、第2935
號、第3033號），本院依簡式審判程序，判決如下：
    主  文
甲○○共同連續竊盜，累犯，處有期徒刑壹年貳月。扣案之鑰匙
貳支沒收。
    犯罪事實及理由
一、犯罪事實：
    甲○○前因竊盜、贓物毒品案件，經法院分別判處有期徒刑
    10月、4 月8 月6 月確定，經法院定應執行刑為有期徒刑2
    年2 月，於民國93年10月20日假釋，嗣經撤銷假釋，於94年
    10月17日執行完畢。詎其猶仍不知悛悔，復基於為自己不法
    所有之概括犯意，單獨或共同，連續於下列所示時、地，竊
    取他人財物：
  (一)甲○○及王志詮（由本院另行審結）基於為自己不法所有之
    犯意聯絡，於95年2 月17日下午13時40分許，在苗栗縣頭份
    鎮○○里○○路133 號前，由王志詮騎乘機車，搭載甲○○
    ，途經該處時，王志詮發現乙○○所管領而停放該處之車牌
    號碼MH─3071號自用小客車（按係蘇德雲所有）車窗並未關
    閉，乃提議由甲○○在旁把風，由王志詮進入車內並以車內
    置物箱中之鑰匙啟動而竊取該車及車上財物，得手後，王志
    詮駕駛該車，甲○○則騎乘機車跟隨在後，到達三灣鄉鎮○
    ○村○區○○○道路，兩人即將車上之電鑽2 支、砂輪機2
    支、三用電表3 個等財物取出並置於機車上，棄置該自小客
    車後，兩人騎乘機車攜帶動電動工具等物離去，事後由王志
    詮將上述竊得之電動工具等物，以新台幣5 千元之價格，販
    售予路邊流動攤販牟利。
  (二)甲○○意圖為自己不法之所有，於95年4 月19日下午3 時許
    ，在苗栗縣頭份鎮○○路與建國路口麥當勞店門前，以自備
    之鑰匙打開該車電動鎖鑰孔之方式，竊取李玉真所有之車牌
    號碼IJZ ─093 號機車1 部，得手後，留供己用。
  (三)甲○○意圖為自己不法所有，於民國95年4 月29日下午7 時
    許，在苗栗縣頭份鎮○○里○○路364 巷38號前，以自備之
    鑰匙打開機車電門之方式，竊取被害人游武才所有之車牌號
    碼PD9 ─807 號機車1 部，得手後，留供己用。
  (四)甲○○於95年5 月11日下午6 、7 時許，在新竹縣新豐鄉○
    ○村○○路35巷口，持其所有之鑰匙1 支打開機車電門之方
    式，竊取陳柏豪所有停放該處之車牌號碼MK3 ─312 號重型
    機車1 部，得手後留供己用，嗣於同年5 月13日下午16時30
    分許，在苗栗縣頭份鎮民族里新屋家43之25號旁，甲○○正
    欲騎乘該贓車時被警攔查並追捕查獲，並扣得鑰匙1 支。
  (五)甲○○於民國95年6月3日中午12時許，在苗栗縣頭份鎮○○
    路42號前，以自備之鑰匙打開機車電門之方式，竊取被害人
    邱放輝所持有之車牌號碼GOC ─981 號機車1 部，得手後，
    留供己用，為警當場查獲，並扣得鑰匙1 支。
二、證據名稱：
  (一)被告於本院審理中自白前述全部連續竊盜等犯行。
  (二)犯罪事實(一)部分（95年度偵字第2541號卷）：
    1.被告甲○○、王志詮於警詢、偵訊中之自白。
    2.被害人即證人乙○○於警詢中之證述。
    3.贓物認領保管單，照片13張，贓物認領保管單，暨車輛竊
      盜、車牌失竊資料個別查詢報表─查詢車輛認可資料及苗
      栗縣警察局車輛尋獲通報單各1份。
  (三)犯罪事實(二)部分（95年度偵字第2935號卷）：
    1.被告甲○○於警詢、偵訊中之自白。
    2.被害人即證人李玉真及證人高夔聘於警詢中之證述。
    3.照片6 張、自白書、贓物認領保管單、車輛竊盜、車牌失
      竊資料個別查詢報表─查詢車輛認可資料。
  (四)犯罪事實(三)部分（95年度偵字第2928號卷）：
    1.被告甲○○於警詢、偵訊中之自白。
    2.被害人即證人游武才於警詢中之證述。
    3.照片8 張、贓物認領保管單、車輛竊盜、車牌失竊資料個
      別查詢報表─查詢車輛認可資料及苗栗縣警察局車輛查獲
      通報單。
  (五)犯罪事實(四)部分（95年度偵字第2661號卷）：
    1.被告甲○○於警詢、偵訊中之自白。
    2.被害人即證人陳柏豪於警詢中之證述。
    3.扣案鑰匙1 支、照片5 張、贓物認領保管單、車輛竊盜、
      車牌失竊資料個別查詢報表─查詢車輛認可資料及苗栗縣
      警察局車輛查獲通報單。
  (六)犯罪事實(五)部分（95年度偵字第3033號卷）：
    1.被告甲○○於警詢、偵訊中之自白。
    2.被害人即證人邱放輝於警詢中之證述。
    3.扣案鑰匙1 支、照片5 張、扣押物品清單1 紙、照片5 張
      、贓物認領保管單、查詢車輛認可資料。
三、論罪科刑：
    核被告甲○○所為，均係犯刑法第320 條第1 項之普通竊盜
    罪。又被告與王志詮間，就上述如事實欄一（一）所示之竊
    盜行為，有犯意之聯絡及行為之分擔，為共同正犯。其先後
    多次竊盜之行為，時間緊接，所犯係基本構成要件相同之罪
    名，顯係出於概括之犯意反覆為之，為連續犯，應依刑法第
    56 條 之規定論以1 罪，並加重其刑。又被告受有如事實欄
    所載罪刑執行情形，有臺灣高等法院被告前案紀錄表在卷可
    按，其受有期徒刑執行完畢後，5 年以內再犯本件有期徒刑
    以上之罪，為累犯，應依刑法第47條規定遞加重其刑。爰審
    酌被告前有竊盜之犯罪紀錄，甫經執行完畢，竟再犯本件竊
    盜行為，足徵其惡性非淺暨其犯罪之動機、目的、手段，犯
    罪所生之危害及犯罪後尚知坦承全部犯行之態度等一切情狀
    ，暨參酌公訴人之具體求刑，量處如主文所示之刑。至被告
    持以行竊之鑰匙2 支，係被告所有且供犯罪所用之物乙節，
    業據被告供述在卷，應依刑法第38條第1 項第2 款併予宣告
    沒收。
四、應適用之法條：
  (一)刑事訴訟法第273條之1第1項，第299條第1項前段、第310條
    之2、第454條第1項。
  (二)刑法第28條、第56條、第320條第1項、第47條、第38條第1
    項第2款。
  (三)罰金罰鍰提高標準條例第1條前段。
本案經檢察官戴瑞麒到庭執行職務。
中    華    民    國    95    年    6     月    30    日
                  刑事第二庭    法  官  林燦都
以上正本證明與原本無異。
如不服本判決，應於送達後10日內向本院提出上訴狀（須附繕本
），上訴於臺灣高等法院臺中分院。
                                書記官  陳建分
中    華    民    國    95    年    6     月    30    日
附錄本判決論罪科刑法條
中華民國刑法第320條第1項
意圖為自己或第三人不法之所有，而竊取他人之動產者，為竊盜
罪，處 5 年以下有期徒刑、拘役或 500 元以下罰金。


司法院資訊處製作；財團法人民間司法改革基金會備份。
